zh-CN: 饮食/烟酒 > 食品 > 烹饪与烘焙原料/作料 > 酥油/猪油: 猪油; 植物起酥油
nl: Eten, drinken en tabak > Voedselitems > Ingrediënten voor koken en bakken > Bakvet en reuzel: Reuzel; Plantaardig bakvet
pt-BR: Alimentos, bebidas e tabaco > Alimentos > Ingredientes para cozidos e assados > Gordura vegetal e animal: Banha; Gordura vegetal
sk-SK: Potraviny, nápoje a tabakové výrobky > Potraviny > Prísady na varenie a pečenie > Tuk a bravčová masť: Bravčová masť; Rastlinné stužené maslo
pl: Żywność, napoje i tytoń > Żywność > Składniki do gotowania i pieczenia > Tłuszcz do pieczenia i smalec: Smalec; Tłuszcz roślinny
nb: Mat, drikkevarer og tobakk > Matvarer > Ingredienser til matlagning og baking > Matfett og smult: Smult; Matfett
th: อาหาร เครื่องดื่ม และยาสูบ > รายการอาหาร > ส่วนผสมในการทำอาหารและการอบ > เนยขาวและน้ำมันหมู: น้ำมันหมู; เนยขาว
el: Τρόφιμα, ποτά & προϊόντα καπνού > Είδη διατροφής > Υλικά μαγειρικής & ζαχαροπλαστικής > Λίπη ζαχαροπλαστικής & λαρδί: Λαρδί; Φυτικό μαγειρικό λίπος
sv: Mat, dryck och tobak > Livsmedel > Ingredienser för matlagning och bakning > Matfett och ister: Ister; Vegetabiliskt matfett
bg-BG: Храна, напитки и тютюневи изделия > Хранителни продукти > Съставки за готвене и печене > Растителни и животински мазнини: Свинска мас; Растителна мазнина за тесто
it: Cibo, bevande e tabacco > Alimenti > Ingredienti per cucinare e da forno > Grasso alimentare e strutto: Strutto; Grasso vegetale
fi: Ruoka, juoma ja tupakkatuotteet > Ruokatuotteet > Ruuanlaitto- ja leivonta-aineet > Leivonta- ja paistorasvat: Sianihra; Leivontakasvirasvat
vi: Thực phẩm, đồ uống và thuốc lá > Hàng thực phẩm > Nguyên liệu nấu ăn và nướng bánh > Mỡ trừu và mỡ lợn: Mỡ lợn; Shortening thực vật
cs: Jídlo, pití a tabák > Potraviny > Ingredience na vaření a pečení > Tuk na pečení a sádlo: Sádlo; Rostlinný tuk na pečení
de: Nahrungsmittel, Getränke & Tabak > Lebensmittel > Koch- & Backzutaten > Backfett & Schmalz: Schmalz; Pflanzenfett
ro-RO: Alimente, băuturi și tutun > Produse alimentare > Ingrediente pentru gătit și copt > Grăsime pentru frăgezirea aluatului și untură: Untură; Grăsime vegetală solidă
da: Fødevarer, drikkevarer og tobak > Fødevarer > Ingredienser til madlavning og bagning > Klaret fedtstof: Svinefedt; Vegetabilsk fedt
ru: Продукты, напитки и табачные изделия > Пищевые продукты > Кулинарные и кондитерские ингредиенты > Кулинарный растительный и животный жир: Смалец; Растительный шортенинг
tr: Yiyecek, İçecekler ve Tütün Mamülleri > Yiyecek Çeşitleri > Pişirme Malzemeleri > Katı Yağ ve Domuz Yağı: İç yağı; Bitkisel katı yağ
ko: 식품/음료/담배 > 식품 > 요리 및 제과/제빵 재료 > 쇼트닝/라드: 라드; 식물성 쇼트닝
lt-LT: Maistas, gėrimai ir tabakas > Maisto prekės > Maisto gaminimo ir kepimo ingredientai > Konditeriniai riebalai ir taukai: Kiaulės taukai; Augalinis riebalų mišinys
hu: Élelmiszerek, italok és dohányáru > Élelmiszertételek > Főzési és sütési összetevők > Zsiradék és sertészsír: Disznózsír; Növényi zsiradékok
en: Food, Beverages & Tobacco > Food Items > Cooking & Baking Ingredients > Shortening & Lard: Lard; Vegetable Shortening
fr: Alimentation, boissons et tabac > Aliments > Ingrédients pour la cuisine et la pâtisserie > Shortening et lard: Saindoux; Graisse végétale
zh-TW: 食物、飲料和菸草 > 食品 > 烹飪和烘焙食材 > 起酥油和豬油: 豬油; 植物酥油
sl-SI: Hrana, pijača in tobak > Prehrambeni izdelki > Sestavine za kuhanje in peko > Rastlinska maščoba in svinjska mast: Svinjska mast; Zelenjavna maščoba
ja: 食品・飲料 > 食品 > 調理材料・製菓材料 > ショートニング・ラード: ラード; 植物性ショートニング
pt-PT: Comida, bebidas e tabaco > Artigos alimentares > Ingredientes para cozinhar e assar > Reduções e banha: Banha; Gordura vegetal
es: Alimentación, bebida y tabaco > Alimentos > Ingredientes de cocina y repostería > Grasa y manteca de cerdo: Manteca de cerdo; Manteca vegetal
hr-HR: Hrana, piće i duhan > Prehrambeni artikli > Sastojci za kuhanje i pečenje kolača > Maslo i mast: Mast; Biljna mast